臺灣花蓮地方法院刑事判決　　　　　　　　　　　　　九十三年度交訴字第一一號
　　公　訴　人　臺灣花蓮地方法院檢察署檢察官
　　被　　　告　甲○○
右列被告因過失致死等案件，經檢察官提起公訴（九十三年度發查偵字第三三一號、
九十三年度偵字第一二三八號），經本院合議庭裁定改以簡式審判程序審理後，判決
如左：
    主  文
甲○○因過失致人於死，處有期徒刑肆月，如易科罰金，以參佰元折算壹日。又駕駛
動力交通工具肇事，致人死亡而逃逸，處有期徒刑陸月，如易科罰金，以參佰元折算
壹日。應執行有期徒刑玖月，如易科罰金，以參佰元折算壹日。
    事  實
一、甲○○於民國九十二年十二月六日十九時十六分許，駕駛車號ＪＤ─二四六七號
    箱型車，沿省道台九線公路北往南方向行駛，途經該路段二０七．五公里處（限
    速每小時五十公里），應注意車前狀況，隨時採取必要之安全措施，並遵守速限
    規定行駛，而依當時雖為雨天，然屬夜間有照明設備，路面無缺陷、無障礙物、
    視距良好之情形，又無不能注意之情事，竟疏於注意及此，貿然以時速六十公里
    之速度行駛，適劉金枝騎乘車號ＨＥＵ－二一九號機車沿該公路由南往北方向行
    駛，本應注意不得駛入對向車道，竟疏未注意，駛入甲○○所駕駛之車道內，致
    兩車自正面對撞後，甲○○又駛入對向車道與張俊杰駕駛之車號ＨＱ－六六七九
    號自小客車發生擦撞（張俊杰並未受傷），復衝撞路旁便利超商前停放、為楊凱
    宇所有之車號機ＬＸ五－三七三號機車後，撞及超商樑柱才停止。劉金枝於被撞
    及後，因遭甲○○之車輛後端勾住拖行至撞柱停止後，始由張俊杰發現，然仍因
    胸腹腔內出血，於同日十九時三十四分當場死亡。甲○○肇事後，明知劉金枝遭
    猛力撞及後，恐有受傷或死亡之結果，非但未協助救治，且未留在現場接受調查
    ，反逃離現場，直至翌日上午八時許，始向警投案。
二、案經劉金枝之妻丙○○訴請臺灣花蓮地方法院檢察署檢察官及檢察官據報相驗後
    自動檢舉偵查起訴。
    理  由
一、訊據被告甲○○對於右揭時間、地點因駕車不慎而肇事，及肇事後逃逸之事實已
    坦承不諱，核與證人張俊杰於警詢、偵查中，楊凱宇於警詢中所述情節大致相符
    。此外，復有道路交通事故現場圖、道路交通事故調查報告表（一）（二）各一
    份、現場照片三十一幀附卷足稽。而被害人確係因本件車禍傷重不治死亡，亦經
    檢察官督同檢驗員到場相驗屬實，有驗斷書、相驗屍體證明書、勘驗筆錄各一份
    及相驗照片七張在卷可稽。末查，由現場照片所攝之車輛車損情形以觀，被告所
    駕車輛之車頭保險桿中央明顯凹陷，右前擋風玻璃破裂、凹陷之範圍甚廣，而被
    害人所駕機車車頭之車殼全毀，而該機車後方則無明顯之撞擊痕跡，故堪認兩車
    係屬對撞狀態，此亦有臺灣省花東區車輛行車事故鑑定委員會函、臺灣省車輛行
    車事故覆議鑑定委員會函各一份在卷可查，並據檢察官當庭陳明在卷（見本院卷
    第一０五頁），是以起訴書記載被告自後方撞及同向行駛在前方之劉金枝等詞，
    應有違誤，併予說明。
二、按行車速度，依速限標誌或標線之規定；次按汽車行駛時，駕駛人應注意車前狀
    況及兩車併行之間隔，並隨時採取必要之安全措施，道路交通安全規則第九十三
    條第一項、九十四條第三項定有明文。又依道路交通事故調查報告表（一）（二
    ）之記載及現場照片所示，當時雖屬雨天，然夜間照明設備充足，路面無缺陷、
    無障礙物、視距良好，又無不能注意之情事，被告竟疏未注意上開規定，以致兩
    車相撞，使被害人身亡，雖被害人駕車亦有過失，然仍不能因此解免被告之過失
    責任。本件車禍送請臺灣省車輛行車事故覆議鑑定委員會鑑定時，該委員會因未
    考量被告上開疏失，而認定被告無肇事因素，容有誤會，附此說明。又查，被害
    人確因本件車禍死亡，已詳如前述，則被告之過失犯行與被害人之死亡間，顯有
    相當因果關係。本件事證明確，被告犯行堪以認定，應予依法論科。
三、核被告所為，係犯刑法第二百七十六條第一項之過失致人於死罪、第一百八十五
    條之四肇事遺棄罪。其所犯上開二罪間，犯意各別，罪名不同，應分論併罰。爰
    審酌被告未注意駕車之安全並遵守交通規則，致被害人身亡，案發迄今已隔多時
    仍尚未與告訴人丙○○達成和解，被害人駕車亦有疏失等一切情狀，量處如主文
    所示之刑，各諭知易科罰金之折算標準，並定執行刑。
據上論斷，應依刑事訴訟法第二百九十九條第一項前段、第二百七十三條之一第一項
，刑法第一百八十五條之四、第二百七十六條第一項、第四十一條第一項前段、第二
項、第五十一條第五款，罰金罰鍰提高標準條例第一條前段、第二條，判決如主文。
本案經檢察官乙○○到庭執行職務。
中      華      民      國    九十四    年      四      月     十五     日
                              臺灣花蓮地方法院刑事第三庭
                                  法    官    鄭  培  麗
右正本證明與原本無異。
如對本判決不服，應於送達後十日內，向本院提出上訴狀。（應抄附繕本）告訴人或
被害人如對於本判決不服者，應具備理由請求檢察官上訴，其上訴期間之計算係以檢
察官收受判決正本之日期為準。
                                  法院書記官
中      華      民      國    九十四    年      四      月     十五     日
附錄本判決論罪之法律條文：
刑法第一百八十五條之四：
駕動力交通工具肇事，致人死傷而逃逸者，處六月以上五年以下有期徒刑。
刑法第二百七十六條第一項：
因過失致人於死者，處二年以下有期徒刑、拘役或二千元以下罰金。
